臺灣高雄地方法院刑事判決　　　　　　　　　　　　九十一年度訴字第一三四九號
　　公　訴　人　臺灣高雄地方法院檢察署檢察官
　　被　　　告　甲○○
右列被告因違反毒品危害防制條例案件，經檢察官提起公訴（九十年度偵字第五二○
二號）暨併案審理（九十一年度毒偵字第二三七七號），本院判決如左：
    主  文
甲○○連續施用第一級毒品，處有期徒刑拾月；又連續施用第二級毒品，累犯，處有
期徒刑捌月，扣案之甲基安非他命壹小包（驗後毛重零點貳公克）、殘有甲基安非他
命吸食器壹支均沒收銷燬之。應執行有期徒刑壹年伍月，扣案之甲基安非他命壹小包
（驗後毛重零點貳公克）、殘有甲基安非他命吸食器壹支，均沒收銷燬之。
    事  實
一、甲○○曾因違反麻醉藥品管理條例，經本院判處有期徒刑四月，如易科罰金，以
    三百元折算一日確定，於民國八十五年七月十九日執行完畢。前因施用毒品案件
    ，經本院以八十八年度毒聲字第三三八號裁定送觀察、勒戒後，認有繼續施用毒
    品之傾向，由本院以八十八年度毒聲字第四三五五號裁定令入戒治處所施以強制
    戒治，再由本院以八十八年度毒聲字第七七九九號裁定停止戒治，所餘戒治期間
    付保護管束，嗣經撤銷停止戒治，於八十九年十一月七日執行強制戒治期滿，業
    經臺灣高雄地方法院檢察署檢察官於八十九年十二月八日，以八十九年度戒毒偵
    字第一三五二號為不起訴處分確定。詎不知悔改，復基於施用第一級毒品之概括
    犯意，於九十年十月十六日中午十二時五十分許回溯二十四小時內之某時，及九
    十一年五月二十日上午十時許回溯二十四小時內之某時（均不含公權力拘束之時
    間），在不詳地點，連續施用第一級毒品海洛因二次。甲○○另基於施用第二級
    毒品之概括犯意，自九十年二月間起至九十一年五月十八日止，每隔三、四天一
    次，以將甲基安非他命置放在玻璃吸食器內，下用火燒烤加熱後再吸食其霧化氣
    體之方式，每隔三、四天一次，連續施用第二級毒品甲基安非他命多次。嗣甲○
    ○因其所有車輛涉及肇事逃逸案件，經警通知於九十年十月十六日到警局說明，
    警方發現甲○○有毒品前科，詢問是否吸毒遭否認後，採集尿液送驗而查獲。甲
  ○○復於九十一年五月十九日，因毒品案經通緝遭警逮捕，警方於執行附帶搜索
    時，在甲○○位於高雄縣岡山鎮○○里○○路五六號住處搜出甲基安非他命一小
    包（驗後毛重零點二公克）、殘有甲基安非他命吸食器一支，懷疑甲○○有繼續
    施用毒品，而於九十一年五月二十日上午十時許採集甲○○尿液送驗查獲。
二、案經高雄縣警察局仁武分局、高雄縣警察局岡山分局先後報請臺灣高雄地方法院
    檢察署檢察官偵查起訴及移送併辦。
    理  由
一、訊據被告甲○○承認於右述時、地連續施用第二級毒品甲基安非他命之犯行不諱
    ，然矢口否認有何連續施用第一級毒品海洛因之犯行，辯稱係因友人吸食海洛因
    香煙，其在旁誤吸到二手煙云云。經查：
（一）被告於九十年十月十六日中午十二時五十分許及九十一年五月二十日上午十時
      許為警採集尿液送驗結果，均呈嗎啡陽性反應，有高雄縣政府衛生局九十年十
      月十九日九十煙檢字第一六九四號煙毒尿液檢驗成績書、高雄縣政府衛生局九
      十一年六月五日九一煙檢字第七九九號煙毒尿液檢驗成績書、高雄縣警察局仁
      武分局溪埔派出所偵辦毒品案件嫌犯尿液採證檢驗對照表、高雄縣警察局岡山
      分局前峰派出所毒品案件嫌犯尿液採證檢驗對照表各乙紙附卷可稽。而按人體
      投與海洛因後，迅速水解轉變為嗎啡，再循嗎啡之代謝途徑，排出體外，百分
      之五十以上於八十九小時內，自尿中排出，百分之九十於二十四小時內，自尿
      中排出，採樣應於投與嗎啡二十四小時內進行為宜，此經行政院衛生署藥物食
      品檢驗局以（八○）藥檢壹字第○五六九五四號函釋明確，是被告確有施用海
      洛因之犯行，且施用之時間，應係被採尿時回溯二十四小時內之某時（不含公
      權力拘束之時間），殆無疑義。被告雖辯稱可能吸到海洛因二手煙云云，惟並
      未提供相關事證可供本院調查斟酌，且被告分別於九十年十月十六日及九十一
      年五月十九日經警查獲，均非與相同之友人同在一處，而二度採集尿液送驗結
      果均呈嗎啡之陽性反應，其辯稱二次均係友人在旁吸食海洛因香煙所致，已顯
      違常情，再按於吸食煙毒及麻醉藥品者之旁，同時吸入該吸食者燃燒之藥物所
      排出之氣體，能否在尿液中被檢出煙毒或甲基安非他命反應，文獻上尚無此類
      研究報告，然按檢驗煙毒經驗研判，若非共處於空間狹小之密閉，並故意大量
      吸入該氣體，不致於尿液中代謝出煙毒反應，此有行政院國軍退除役輔導委員
      會榮民總醫院八十二年十月一日（八二）陸（一）字第八二○九二七一二號函
      足據，是被告空言否認曾於上開時間內施用海洛因，顯係事後卸責之詞，不足
      採信，其確有連續施用第一級毒品之犯行無疑。
（二）被告自九十年二月間起至九十一年五月十八日止連續施用第二級毒品部分之犯
      行，業據被告於本院審理時坦承不諱，而被告於九十年十月十六日中午十二時
      五十分許及九十一年五月二十日上午十時許為警採集尿液送驗結果，除呈嗎啡
      陽性反應外，尚呈甲基安非他命陽性反應，有前開高雄縣政府衛生局煙毒尿液
      檢驗成績書二份及高雄縣警察局仁武分局溪埔派出所偵辦毒品案件嫌犯尿液採
      證檢驗對照表、高雄縣警察局岡山分局前峰派出所毒品案件嫌犯尿液採證檢驗
      對照表各乙紙附卷可稽。且被告於九十一年五月十九日為警查獲時，尚有疑似
      甲基安非他命晶體一小包及吸食器一支扣案可資佐證，扣案之疑似甲基安非他
      命晶體一小包經送檢驗結果，認確係甲基安非他命無誤（驗後毛重零點二公克
      ），而吸食器一支經送驗結果，檢出含有甲基安非他命反應，有高雄醫學大學
      附設中和紀念醫院九十一年七月二日編號0000－000、0000－00
      0號檢驗報告單二份存卷可憑。足認被告之自白與事實相符，其確有連續施用
      第二級毒品之犯行無疑。
（三）再查被告曾因施用毒品案件，經本院以八十八年度毒聲字第三三八號裁定送觀
      察、勒戒後，認有繼續施用毒品之傾向，由本院以八十八年度毒聲字第四三五
      五號裁定令入戒治處所施以強制戒治，再由本院以八十八年度毒聲字第七七九
      九號裁定停止戒治，所餘戒治期間付保護管束，嗣經撤銷停止戒治，於八十九
      年十一月七日執行強制戒治期滿，業經臺灣高雄地方法院檢察署檢察官於八十
      九年十二月八日，以八十九年度戒毒偵字第一三五二號為不起訴處分確定之事
      實，有前開不起訴處分書、本院被告全國前案記錄表與臺灣高雄地方法院檢察
      署刑案資料查註記錄表各一份在卷可稽。其於五年再犯毒品危害防制條例第十
      條之罪，所為與毒品危害防制條例第二十三條第二項之規定相符，應予依法論
      科。
二、按犯毒品危害防制條例第十條之罪，經觀察勒戒後，有繼續施用毒品之傾向者，
    應由檢察官聲請法院裁定令入戒治處所施以強制戒治，強制戒治期滿或交付保護
    管束期滿，應由檢察官為不起訴處分。經不起訴處分後五年內再犯第十條之罪，
    即不適用前項之規定（即應由檢察官偵查起訴），毒品危害防制條例第二十三條
    第二項定有明文。又海洛因、甲基安非他命為毒品危害防制條例第二條第二項第
    一、二款所明定之第一、二級毒品，核被告所為，係犯同條例第十條第一項之施
    用第一級毒品罪及同條例第十條第二項之施用第二級毒品罪。被告持有第一、二
    級毒品進而施用，持有之低度行為各為施用之高度行為所吸收，不另論罪。被告
    連續施用第一、二級毒品之犯行，均時間緊接、手法相同，觸犯構成要件相同之
    罪，顯係基於概括犯意為之，為連續犯，均依刑法第五十六條之規定以一罪論，
    並加重其刑。併案部分雖未據公訴人起訴，然該部分事實與公訴人起訴之犯罪事
    實具有連續犯之裁判上一罪關係，為起訴效力所及，本院自應予以審究；又被告
    自九十年二月間至九十年十月十五日止連續施用第二級毒品之行為，起訴書雖未
    敘及，亦未併案，然與本件起訴施用第二級毒品之犯行既有連續犯裁判上一罪關
    係，為起訴效力所及，本院亦應併予審理，均附此敘明。被告所犯上開二罪，罪
    名個別，行為互異，應分論併罰。被告前因違反麻醉藥品管理條例，經本院判處
  有期徒刑四月，如易科罰金，以三百元折算一日確定，於八十五年七月十九日執
    行完畢，有卷附臺灣高等法院被告全國前案紀錄表在卷可按，其受有期徒刑之執
    行完畢，五年以內再犯本案施用第二級毒品有期徒刑以上之罪，為累犯（最高法
    院八十五年度臺上字第八五六號裁判意旨參照），就其所犯施用第二級毒品部分
    犯行，依法遞加重其刑。茲審酌被告施用足以導致精神障礙、性格異常，甚至造
    成生命危險之毒品，戕害一己之身體健康，所為尚未害及他人、犯後態度等一切
    情狀，就其所犯上開二罪，分別量處如主文所示之刑，且定其應執行之刑。扣案
    之甲基安非他命一小包（驗後毛重零點二公克）為毒品危害防制條例所明定之第
    二級毒品，至於殘有甲基安非他命之吸食器一支，因該吸食器與其上所殘留之毒
    品已無從分析剝離，應一體視同毒品，爰依毒品危害防制條例第十八條第一項前
    段規定，併予宣告沒收銷燬之。至鑑定耗損之毒品，既已滅失，即無庸併予宣告
    沒收，附此敘明。
據上論斷，應依刑事訴訟法第二百九十九條第一項前段，毒品危害防制條例第十條第
一項、第二項、第十八條第一項前段，刑法第十一條、第五十六條、第四十七條、第
五十一條第五款，判決如主文。
本案經檢察官周天畏到庭執行職務。
中      華      民      國      九十一      年    八    月      八      日
                                  臺灣高雄地方法院刑事第四庭
                                        審判長法官    黃建榮
                                              法官    張維君
                                              法官    莊珮君
右正本證明與原本無異。
如不服本判決，應於判決送達後十日內，向本院提出上訴狀。
                                            書記官    王高山
中    華    民    國      九十一      年      八      月      八      日
